臺灣板橋地方法院刑事判決　　　　　　　96年度易字第2149號
公　訴　人　臺灣板橋地方法院檢察署檢察官
被　　　告　甲○○
　　　　　　　　　　（另案於臺灣臺北看守所羈押）
上列被告因違反毒品危害防制條例案件，經檢察官提起公訴（九
十六年度毒偵字第四七八八號），檢察官聲請改依協商程序而為
判決，本院判決如下：
    主  文
甲○○施用第二級毒品，累犯，處有期徒刑肆月，如易科罰金，
以新臺幣壹仟元折算壹日，扣案第二級毒品甲基安非他命驗餘毛
重拾肆點捌參玖公克沒收銷燬之，盛裝上開甲基安非他命之外包
裝袋肆只、吸食器壹組、電子磅秤壹台、夾鏈袋參拾伍只均沒收
。又持有第一級毒品，累犯，處拘役參拾日，如易科罰金，以新
臺幣壹仟元折算壹日，扣案第一級毒品海洛因驗餘淨重貳點陸柒
公克沒收銷燬之，盛裝上開海洛因之外包裝袋貳只沒收。
    事 實 及 理 由
一、犯罪事實：甲○○於民國九十四年間因施用毒品案件，經臺
    灣板橋地方法院檢察署檢察官聲請本院以九十四年度毒聲字
    第一五五三號裁定送觀察、勒戒後，認無繼續施用毒品之傾
    向，於九十四年十月二十八日執行完畢釋放，並經上開檢察
    署檢察官於同日以九十四年度毒偵字第三八三五號不起訴處
    分確定；又於九十五年間因施用毒品案件，經本院以九十五
    年度簡字第六六六五號判處有期徒刑四月，如易科罰金以銀
    元三百元折算一日確定，嗣於九十六年一月三十一日易科罰
    金執行完畢，猶不知悔改，明知海洛因、甲基安非他命分別
    係毒品危害防制條例所規定之第一級、第二級毒品，不得非
    法持有、施用，竟於上開觀察、勒戒執行完畢釋放後五年內
    ，基於施用第二級毒品甲基安非他命之犯意，於九十六年四
    月二十五日晚間十一時許（起訴書略載為同月二十六日採尿
    回溯九十六小時內之某時），在臺北縣樹林市○○街六巷一
    號二樓（起訴書略載不詳地點），以將毒品甲基安非他命置
    於吸食器內點火加熱燒烤產生白煙吸聞之方式，非法施用第
    二級毒品甲基安非他命（起訴書誤載安非他命）一次。甲○
    ○另基於持有第一級毒品海洛因之犯意，於九十六年四月二
    十六日某時許在上址（起訴書原載不詳時地，業經公訴檢察
    官於審理中更正如上），因不詳原因而取得第一級毒品海洛
    因二包（毛重三點三五公克）後，即予非法持有之。嗣於同
    日（九十六年四月二十六日）晚間八時許，在上址為警查獲
    ，並在其房間衣櫥內扣得上開持有之第一級毒品海洛因二包
    （毛重三點三五公克，經取樣部分檢驗用罄，驗餘淨重二點
    六七公克；空包裝袋重零點五四公克）、所施用之第二級毒
    品甲基安非他命四包（毛重十四點八五公克，經取樣部分檢
    驗用罄，驗餘毛重十四點八三九公克）及其施用甲基安非他
    命時所用之吸食器一組、電子磅秤一台、夾鏈袋三十五只。
    案經臺北縣政府警察局三峽分局報請臺灣板橋地方法院檢察
    署檢察官偵查起訴。
二、證據：
　　（一）被告甲○○於本院審理中之自白。
　　（二）證人即查獲警員乙○○於本院審理中證述查獲被告及
          上開毒品之情節。
　　（三）臺灣檢驗科技股份有限公司濫用藥物尿液檢驗報告、
          濫用藥物檢驗報告、法務部調查局鑑定書、姓名對照
          表、查獲毒品之現場照片、臺灣高等法院被告前案紀
          錄表各一份。
    （四）第一級毒品海洛因二包（驗餘淨重二點六七公克）、
          第二級毒品甲基安非他命四包（驗餘毛重十四點八三
          九公克）、吸食器一組、電子磅秤一台、夾鏈袋三十
          五只扣案可證。
三、核被告甲○○施用第二級毒品甲基安非他命之所為，係犯毒
    品危害防制條例第十條第二項之施用第二級毒品罪；又其持
    有第一級毒品所為，係犯毒品危害防制條例第十一條第一項
    之持有第一級毒品罪。其施用第二級毒品甲基安非他命前後
    持有甲基安非他命之低度行為，應為施用安非他命之高度行
    為所吸收，不另論罪。又被告前有犯罪事實欄所載之犯罪執
    行完畢紀錄，有臺灣高等法院被告前案紀錄表一份在卷可按
    ，其受有期徒刑之執行完畢後，五年以內故意再犯有期徒刑
    以上之刑之二罪，為累犯，均應依法加重其刑。至毒品危害
    防制條例第十一條第四項規定：「持有毒品達一定數量者，
    加重其刑至二分之一，其標準由行政院定之。」行政院並據
    該規定於九十三年一月七日公告持有第一級毒品達淨重（指
    除去包裝後之毒品重量）五公克以上者，加重其刑至二分之
    一，此觀之九十三年一月七日發布之轉讓持有毒品加重其刑
    之數量標準第二條第一項第一款、第二項規定至明。茲被告
    本案查獲持有之第一級毒品海洛因毛重三點三五公克，未達
    前開加重其刑之法定標準，自不得依上開規定加重其刑，併
    予敘明。
四、本件經檢察官與被告於審判外達成協商之合意且被告已認罪
    ，其合意內容為：被告就施用第二級毒品部分願受有期徒刑
    四月，持有第一級毒品部分願受拘役三十日，如易科罰金均
    以新臺幣一千元折算一日之宣告。經查，上開協商合意並無
    刑事訴訟法第四百五十五條之四第一項所列情形之一，檢察
    官聲請改依協商程序而為判決，本院爰不經言詞辯論，於協
    商合意範圍內為協商判決。
五、扣案之海洛因（驗餘淨重二點六七公克），係第一級毒品；
    另扣案甲基安非他命（驗餘毛重十四點八三九公克）則係第
    二級毒品，係本案查獲之第一級毒品、第二級毒品，應依毒
    品危害防制條例第十八條第一項前段之規定，宣告沒收銷燬
    之。另取樣之海洛因、甲基安非他命部分，因檢驗用罄而滅
    失，爰不另為沒收銷燬之諭知。又上開毒品海洛因之外包裝
    袋二只（共重零點五四公克），及甲基安非他命之外包裝袋
    四只、吸食器一組、電子磅秤一台、夾鏈袋三十五只，分別
    係被告持有海洛因，及施用甲基安非他命犯罪所用（海洛因
    之包裝袋部分係盛裝海洛因之用；甲基安非他命之外包裝袋
    、吸食器、電子磅秤部分係施用甲基安非他命所用）或預備
    使用（夾鏈袋部分）之物，業據被告於本院審理中供明在卷
    ，爰依刑法第三十八條第一項第二款規定分別宣告沒收之。
六、應適用之法條：刑事訴訟法第四百五十五條之二第一項、第
    四百五十五條之四第二項、第四百五十五條之八，毒品危害
    防制條例第十條第二項、第十一條第一項、第十八條第一項
    前段，刑法第十一條前段、第四十七條第一項、第四十一條
    第一項前段、第三十八條第一項第二款。
七、本判決除有刑事訴訟法第四百五十五條之四第一項第一款、
    第二款、第四款、第六款、第七款所定情形之一，或違反同
    條第二項規定者外，不得上訴。
八、本件如得上訴，而如不服本件判決，得自收受判決送達之日
    起十日內，向本院提出上訴書狀，上訴於第二審法院。
中　　華　　民　　國　　96　　年　　8 　　月　　30　　日
                  刑事第十六庭  法  官  楊 志 雄
以上正本證明與原本無異
                                書記官  陳 春 銘
中　　華　　民　　國　　96　　年　　8 　　月　　30　　日
附錄本案論罪科刑法條全文：
毒品危害防制條例第十條第二項
施用第二級毒品者，處三年以下有期徒刑。
毒品危害防制條例第十一條第一項
持有第一級毒品者，處三年以下有期徒刑、拘役或新臺幣五萬元
以下罰金。
